【裁判字號】    89,訴,573
【裁判日期】    890609
【裁判案由】    偽造文書等
【裁判全文】
臺灣桃園地方法院刑事判決                          八十九年度訴字第五七三號
    公訴人  臺灣桃園地方法院檢察署檢察官
    被  告  丙○○
            甲○○
右列被告等因偽造文書等案件，經檢察官提起公訴（八十九年度偵字第三五一八號）
，本院判決如左：
        主  文
甲○○連續行使偽造私文書，足以生損害於他人，處有期徒刑捌月，緩刑肆年。
丙○○收受贓物，累犯，處拘役肆拾日，如易科罰金以參佰元折算壹日。
        事  實
一、甲○○係乙○○之女，竟於民國（下同）八十九年二月上旬某日，在乙○○桃園
    縣大華村十七鄰凌雲一村六八號住處內，竊得（竊盜部分業據乙○○於檢察官偵
    查中撤回告訴）乙○○所有郵局存褶（局號０１２０００─１，帳號８０５５４
    ３─４）乙本及其印鑑章乙枚，復即基於行使偽造私文書及為自己不法所有意圖
    之概括犯意，持上開存褶及印鑑先後於同年月十日、十六日，前往桃園縣桃園市
    ○○路○段五一號桃園郵局內，再於同年月二十一日，前往桃園縣八德市麻園郵
    局（即桃園郵局第二十四支局）內，先行以「乙○○」名義偽造八十九年二月十
    日、十六日及二十一日，金額分別為新台幣（下同）十萬元、十萬元及七萬元之
    提款單私文書各乙紙，再盜用上開「乙○○」名義之印鑑章於該提款單私文書各
    乙紙上，並持以交付桃園及麻園郵局職員用以領款之不實手段，以為行使，而均
    使桃園及麻園郵局職員均因之陷於錯誤，而分別交付十萬元、十萬元及七萬元（
    合計二十七萬）予甲○○，並均足以生損害於乙○○本人。丙○○則係甲○○之
    夫，曾前於八十四年間因違反麻醉藥品管理條例案件，經本院判處有期徒刑六月
    確定，並於八十五年九月十三日執行完畢，竟仍不知悛悔，明知甲○○於八十九
    年二月十六日，自乙○○上開郵局帳戶內所領得上開十萬元為其犯罪所得之贓物
    ，竟仍於同日，在其桃園縣八德市○○街五八五巷六四號住處內，自甲○○收受
    其中三萬元現金，以為花用。
二、案經甲○○訴由桃園縣警察局大園分局報請臺灣桃園地方法院檢察署檢察官偵查
    起訴。
        理  由
一、右揭事實業據被告甲○○迭次於偵查中及本院審理時坦承不諱。訊據被告丙○○
    固坦承於右揭時地自被告甲○○處收受上開三萬元乙情，惟矢口否認右揭犯行，
    辯稱：伊當時有問甲○○該三萬元何來，惟甲○○並未答話，伊並不知該三萬元
    係其竊得之贓物云云。經查：被告甲○○右揭犯行業據其本人迭次於偵查中及本
    院審理時坦承不諱，核與告訴人乙○○於警訊中及本院審理時指訴情節相符，復
    有上開提款單影本三紙、搜索扣押證明筆錄乙紙、搜索現場照片乙份及業據告訴
    人乙○○領回上開存褶及印鑑章之贓物認領保管單乙紙，在卷可稽，被告甲○○
    部分犯行，足堪認定。至於被告丙○○部分犯行，亦據被告甲○○先後於偵查中
    及本院審理時供稱「（領第一筆十萬元後，有無在十二日（應係十六日之誤載）
    給丙○○三萬元？）是，因他發生車禍腳走路不方便，所以我才拿錢給他（見偵
    查卷第三十七頁）」、「（有無告訴他錢是自你爸爸那兒偷來？）我是跟他說向
    我爸爸拿的，他知道那三萬元是自我爸爸那兒偷來的（見偵查卷第三十八頁）」
    、「（本件你在地檢署所述是否實在？）我告訴他那三萬元是我從我父親帳戶中
    盜領的，我是在第二次領錢當天交給我先生（見本院卷八十九年五月二十六日筆
    錄）」等語，不僅先後供述內容相符，且被告甲○○係被告丙○○之妻，亦應無
    誣陷被告丙○○之理。再者，被告丙○○明知被告甲○○於八十九年二月以前，
    已多時未曾工作乙情，亦據被告丙○○於本院審理時供承明確，且上開告訴人乙○○所有上開存褶及印鑑章等物，亦均自被告丙○○所居住上開桃園縣八德市○○路五八五巷十四號住處內搜得，又被告甲○○亦供稱其曾告知被告丙○○上開
    三萬元係偷來的，有如上述，則被告丙○○焉有不知上開三萬元係被告甲○○犯
    罪所得之贓物，甚至毫無任何懷疑其來路不明之理，是被告丙○○上開所辯，顯
    係事後卸責之詞，不足採信。被告二人犯行均臻明確，應予依法論科。
二、核被告甲○○所為，係犯刑法第二百十六條、第二百十條之行使偽造私文書罪、
    第三百三十九條第一項之詐欺取財罪。被告丙○○所為，則係犯刑法第三百四十
    九條第一項之收受贓物罪。被告甲○○盜用「乙○○」上開名義印鑑章之行為，
    為其偽造上開提款單私文書之部分行為；被告甲○○偽造上開提款單私文書之低
    度行為，復為其持以行使之高度行為所吸收，均不另論擬。被告甲○○先後三次
    行使偽造私文書及詐欺取財之犯行間，均時間緊接，所犯構成要件相同，顯均係
    基於概括犯意所為，均為連續犯，均應依刑法第五十六條規定論以一罪，並均加
    重其刑。又被告甲○○所犯上開二罪間，復有方法、結果之牽連關係，為牽連犯
    ，應依刑法第五十五條規定，從一重之行使偽造私文書罪處斷。又被告丙○○前
    於八十四年間因違反麻醉藥品管理條例案件，經本院判處有期徒刑六月確定，並
    於八十五年九月十三日執行完畢，此有刑案被告全國前案紀錄表乙份可佐，其復
    於五年內再犯有期徒刑以上之本罪，為累犯，應依刑法第四十七條規定加重其刑
    。爰審酌被告甲○○明知上開存褶及印鑑章均係其父即告訴人乙○○所有，竟先
    予竊取後，再持以偽造提款單私文書之方式，先後詐欺取得計二十七萬元供己花
    用，已足生損害於告訴人乙○○本人，而被告丙○○亦明知上開三萬元，係被告
    甲○○以上開犯罪所得之贓物，竟仍故予收受，以為己用，亦損及告訴人乙○○
    之權益及其等犯罪後之態度等一切情狀，各量處如主文所示之刑，並就被告丙○○部分諭知易科罰金之折算標準，以資儆懲。又被告甲○○前未曾受有期徒刑以
上刑之宣告，且其事後坦承上開犯行不諱，態度良好，顯見被告甲○○已深具悔
    意，應無再犯之虞，爰本院認對其所宣示之刑，以暫不執行為適當，並諭知緩刑
    四年，以啟自新。
據上論斷，應依刑事訴訟法第二百九十九條第一項前段，刑法第五十六條、第二百十
條、第二百十六條、第三百三十九條第一項、第三百四十九條第一項、第五十五條、
第四十一條、第四十七條、第七十四條第一款，罰金罰鍰提高標準條例第一條前段、
第二條，判決如主文。
本案經檢察官張尹敏到庭執行職務。
中      華      民      國      八十九    年     六     月     九     日
                          臺灣桃園地方法院刑事第四庭
                              法  官  林 晏 鵬
右正本證明與原本無異。
如不服本判決，應於判決送達後十日內，向本院提出上訴狀。
附論罪科刑依據之法條：刑法第二百十條、第二百十六條、第三百三十九條、第三百
四十九條


司法院資訊處製作；財團法人民間司法改革基金會備份。
